【裁判字號】    97,易,95
【裁判日期】    970414
【裁判案由】    竊盜
【裁判全文】
臺灣屏東地方法院刑事判決                97年度易字第95號
公  訴  人  臺灣屏東地方法院檢察署檢察官
被      告  乙○○
                    （
上列被告因竊盜案件，經檢察官提起公訴（97年度偵字第281 號
），茲因被告就被訴事實為有罪之陳述，經告知簡式審判程序意
旨並聽取公訴人及被告之意見後，本院裁定依簡式審判程序審理
，判決如下：
    主  文
乙○○攜帶兇器竊盜，累犯，處有期徒刑壹年肆月。扣案經磨尖
之六角扳手壹把沒收。
    事  實
一、乙○○前因違反毒品危害防制條例案件，經本院95年度訴字
    第222 號判處有期徒刑10月確定，並與另案犯竊盜罪而經本
    院95年度易字第332 號判處有期徒刑1 年4 月確定部分，再
    經本院95年度聲字第1308號裁定應執行有期徒刑2 年，於民
    國95年8 月30日入監執行，嗣因2 罪均符合減刑條件，經本
    院96年度聲減字第432 號裁定依序減為有期徒刑5 月、8 月
    ，並諭知應執行有期徒刑1 年，於96年7 月16日期滿出監執
    行完畢。
二、詎其經前開有期徒刑執行完畢後5 年內，仍不知悔悟，復基
    於意圖為自己不法所有之竊盜犯意，於97年1 月5 日（起訴
    書誤載為96年1 月5 日）下午3 時20分許，在屏東縣萬丹鄉
    ○○村○○路○段315 號前，持其所有而客觀上可供兇器使
    用之磨尖六角扳手1 把，將甲○○所有並停放該處之車牌號
    碼PMA-221 號重型機車啟動騎走而竊取之，旋在其位於屏東
    縣萬丹鄉社中村菜寮26之23號之住處前將該車拆解，嗣為警
    循線查獲，扣得上開其所有之磨尖六角扳手1 把。
三、案經屏東縣警察局屏東分局報告臺灣屏東地方法院檢察署檢
    察官偵查起訴。
    理  由
一、訊據被告乙○○對其前揭犯罪事實均自白不諱，核與證人即
    被害人甲○○於警詢中所陳失竊情節相符，並有扣案經磨尖
    之六角扳手1 把，及贓物認領保管單、查獲照片7 幀在卷可
    稽，被告乙○○自白竊盜犯行，堪認與事實相符。本件被告
    犯罪事證已臻明確，應依法論科。
二、按刑法第321 條第1 項第3 款之攜帶兇器竊盜罪，係以行為
    人攜帶兇器竊盜為其加重條件，此所謂兇器，其種類並無限
    制，凡客觀上足對人之生命、身體、安全構成威脅，具有危
    險性之兇器均屬之，且祇須行竊時攜帶此種具有危險性之兇
    器為已足，並不以攜帶之初有行兇之意圖為必要，最高法院
    著有79年臺上字第5253號判例，可資參照。扣案被告乙○○
    前揭時地持以供犯罪使用之磨尖六角扳手1 把，經本院勘驗
    結果，係以Ｌ字型長端約10公分之六角扳手改造，將短端原
    六角造型工作頭磨尖，並於長端包覆電工膠帶以利握持而成
    ，乃金屬材料製造，材質堅硬、銳利，易於握持運使，對於
    人體顯然具有危險性，為前開所稱之兇器。核被告乙○○所
    為，係犯刑法第321 條第1 項第3 款攜帶兇器竊盜罪。又其
    前因違反毒品危害防制條例案件，經本院95年度訴字第222
    號判處有期徒刑10月確定，並與另案犯竊盜罪，經本院95年
    度易字第332 號判處有期徒刑1 年4 月確定部分，再經本院
    95年度聲字第1308號裁定應執行有期徒刑2 年，於95年8 月
    30日入監執行，嗣因上開2 罪均符合減刑條件，依序經本院
    96年度聲減字第432 號裁定減為有期徒刑5 月、8 月，應執
    行有期徒刑1 年，於96年7 月16日期滿出監執行完畢，有臺
    灣高等法院被告前案紀錄表、臺灣屏東地方法院檢察署刑案
    資料查註紀錄表各1 份在卷可按，其經有期徒刑之執行完畢
    ，5 年內因故意而再犯有期徒刑以上之本罪，為累犯，應加
    重其刑。
三、爰審酌被告乙○○之年齡、品行、智識能力、犯罪手段、所
    得財物之價值、對於法益所生侵害之情節，其為69年12月24
    日出生、受有國中畢業教育程度、現無職業之人，有警詢等
    年籍資料在卷可稽，本件犯罪時年28歲，如日方昇，竟不知
    進取，於前案經判決而入監服刑後，因獲減刑寬典而較原應
    執行之刑減少1 年刑期，卻於出監不數月即再犯本件犯行而
    竊取他人之物，並考量其以自製磨尖六角扳手犯案竊取機車
    之手段，犯罪所持工具客觀上對人體隱存之危險性，竊取他
    人重型機車1 輛之價值，得手後復將該車拆解一空，對於被
    害人所生侵害之情節，及其犯罪經查獲後，均能坦認犯行，
    犯後態度尚可等一切情狀，量處如主文所示之刑，以資儆懲
    。
四、扣案經磨尖之六角扳手1 把為被告乙○○所有並持供本件犯
    罪使用之物，業據其自承在卷，併依刑法第38條第1 項第2
    款規定宣告沒收。
據上論斷，應依刑事訴訟法第273 條之1 第1 項、第299 條第1
項前段，刑法第321 條第1 項第3 款、第47條第1 項、第38條第
1 項第2 款，判決如主文。
本案經檢察官許英輝到庭執行職務
中    華    民    國    97    年    4     月    14    日
                    刑事第二庭  法  官  陳松檀
以上正本證明與原本無異。
如不服本判決應於收受本判決送達後10日內向本院提出上訴書狀
，其未敘述上訴理由者，並得於提起上訴後10日內向本院補提理
由書狀（均須按他造當事人之人數附繕本）「切勿逕送上級法院
」
中    華    民    國    97    年    4     月    14    日
                                書記官  林祥玉
附錄本判決論罪之法條：
中華民國刑法第321條
犯竊盜罪而有左列情形之一者，處六月以上、五年以下有期徒刑
：
一、於夜間侵入住宅或有人居住之建築物、船艦或隱匿其內而犯
    之者。
二、毀越門扇、牆垣或其他安全設備而犯之者。
三、攜帶兇器而犯之者。
四、結夥三人以上而犯之者。
五、乘火災、水災或其他災害之際而犯之者。
六、在車站或埠頭而犯之者。
前項之未遂犯罰之。


司法院資訊處製作；財團法人民間司法改革基金會備份。
